臺灣高等法院刑事裁定
110年度毒抗字第739號
抗  告  人  
即  被  告  李宜訓


                    （現於法務部○○○○○○○○強制戒治中）
上列抗告人即被告因聲請施以強制戒治案件，不服臺灣基隆地方
法院中華民國110年4月7日裁定（110年度毒聲字第116號），提
起抗告，本院裁定如下：
    主  文
抗告駁回。                                             
    理  由
一、原裁定意旨略以：抗告人即被告李宜訓（下稱抗告人）因違
    反毒品危害防制條例案件，檢察官聲請強制戒治，經原審法
    院於民國110年3月3日以110年度毒聲字第116號裁定令入戒
    治處所強制戒治，該裁定正本業於同年月10日送達於抗告人
    所在之監所即法務部○○○○○○○○附設勒戒處所，由抗告人本人
    親自簽名並按捺指印簽收，有原審法院送達證書1份在卷可
    參。抗告人之抗告期間即自送達翌日（即110年3月11日）起
    算5日，抗告人遲至110年4月1日上午9時始向監所長官就上
    開裁定提起抗告，有法務部○○○○○○○○收狀戳在卷可憑，已逾
    越抗告期間，違背法律上之程式，亦無從補正，自應予駁回
    等語。
二、抗告意旨略以：「有無繼續施用毒品傾向評估標準」已於11
    0年3月26日修正生效，計算方式有所修正變動，抗告人自應
    適用修正後之規定作為評估標準，且是否有強制戒治之必要
    應由醫療專業機構評估，不宜由法院為之，請重新由檢察官
    依修正後規定再次評估云云。
三、按當事人對於法院之裁定有不服者，除有特別規定外，得抗
    告於直接上級法院；抗告期間，除有特別規定外，為5日，
    自送達裁定後起算；提起抗告，應以抗告書狀，敘述抗告之
    理由，提出於原審法院為之；原審法院認為抗告不合法律上
    之程式或法律上不應准許，或其抗告權已經喪失者，應以裁
    定駁回之，刑事訴訟法第403條第1項、第406條前段、第407
    條、第408條第1項前段分別定有明文。次按在監獄或看守所
    之被告，於上訴期間內向監所長官提出上訴書狀者，視為上
    訴期間內之上訴，且為抗告程序所準用，刑事訴訟法第351
    條第1項、第419條亦有明定。而監所與法院間無在途期間可
    言，是抗告人在監獄或看守所，如向該監所長官提出抗告書
    狀，因不生扣除在途期間之問題，故必在抗告期間內提出者
    ，始可視為抗告期間內之抗告；如逾期始向該監所長官提出
    抗告書狀，即不得視為抗告期間內之抗告，雖監所長官即日
    將抗告書狀轉送法院收文，因無扣除在途期間之可言，其抗
    告仍屬逾期（最高法院86年度台抗字第80號裁定意旨參照）
    。
四、經查，抗告人因檢察官聲請強制戒治案件，經原審法院於11
    0年3月3日以110年度毒聲字第116號裁定令入戒治處所強制
    戒治，該裁定正本已於同年月10日送達至法務部○○○○○○○○附
    設勒戒處所，由在該所之抗告人本人親自收受，有抗告人簽
    名捺印之送達證書在卷可稽（見原審毒聲字第116號卷第41
    頁），其不服原審法院所為上開裁定，向監所長官提出抗告
    書狀，無庸扣除在途期間。則其抗告期間自送達裁定之翌日
    即110年3月11日起算5日，至同年月15日（星期一，非國定
    假日或例假日）屆滿。詎抗告人遲至同年4月1日上午9時始
    向監所長官提出抗告書狀，有抗告狀上法務部○○○○○○○○收狀
    戳章在卷可憑（見原審毒聲字第116號卷第51頁），已逾5日
    之法定抗告期間，其抗告顯非合法。原裁定因而以抗告逾期
    為由，駁回其抗告，經核於法並無違誤。是本件抗告人徒以
    應依修正後之有無繼續施用毒品傾向評估標準重新審理云云
    ，難認於法有據。從而，本件抗告並無理由，應予駁回。
據上論斷，應依刑事訴訟法第412條，裁定如主文。
中　　華　　民　　國　　110 　年　　5 　　月　　21　　日
                  刑事第一庭    審判長法　官  李釱任
                                      法　官  呂煜仁
                                      法　官  崔玲琦
以上正本證明與原本無異。
不得再抗告。
                                      書記官  李政庭
中　　華　　民　　國　　110 　年　　5 　　月　　21　　日